臺灣高雄地方法院刑事判決　　　　　　　　　　　　　九十一年度訴字第一八四號
　　公　訴　人　臺灣高雄地方法院檢察署檢察官
　　被　　　告　甲○○
右列被告因毒品危害防制條例案件，經檢察官提起公訴（九十年度毒偵字第四九七０
號），本院判決如左：
    主  文
甲○○連續施用第一級毒品，累犯，處有期徒刑玖月。
扣案注射針筒貳支均沒收。
    事  實
一、甲○○（原名林文賓）前因施用毒品案件，經依本院裁定送觀察、勒戒後，認無
    繼續施用毒品之傾向，業經台灣高雄地方法院檢察署檢察官於民國八十七年十一
    月七日，以八十七年度偵字第九六八三號不起訴處分確定。嗣又於八十八年三月
    二十四日十九時三十分許，非法施用第二級毒品甲基安非他命，於八十八年三月
    二十四日二十三時四十分許，為警查獲，經依台灣高雄地方法院八十八年度毒聲
    字第三八八九號裁定送觀察、勒戒後，認有繼續施用毒品之傾向，復經台灣高雄
    地方法院以八十八年度毒聲字第五七八五號裁定送強制戒治一年，嗣因其罹患尿
    毒症，無法強制戒治而在外，詎其竟仍自前案非法施用甲基安非他命罪於八十八
    年十月二十二日被判有期徒刑五月後（於八十九年一月二十六日執行完畢），基
    於概括犯意，繼續非法施用甲基安非他命，最後一次為八十九年一月二十九日施
    用，於同年月三十日二十三時三十分許，為警查獲後，再度經本院判處有期徒刑
    六月（於八十九年十月四日執行完畢），再基於概括犯意，於九十年十月中旬某
    日起，至同年月三十一日十八時許回溯二十四小時內某時止，連續施用第一級毒
    品海洛因，嗣於九十年十月三十一日十八時許，在高雄縣大寮鄉○○村○○路五
    ○三號前為警查獲。
二、案經高雄縣警察局鳳山分局報請台灣高雄地方法院檢察署檢察官偵查起訴。
    理  由
一、訊據被告甲○○對施用海洛因之犯行坦承不諱，惟辯稱：伊最後一次是九十年十
    月三十一日被查獲的前五天云云。惟查，被告於九十年十月三十一日經警採其尿
    液送請高雄縣政府衛生局檢驗結果，檢出嗎啡陽性反應，有該局九十年十一月十
    五日九十煙檢字第一八０四號煙毒尿液檢驗成績書一紙附卷可稽，而海洛因經注
    射入人體後，約百分之八十於二十四小時內自尿中排出，一般而言，尿液中能否
    驗出嗎啡陽性反應與其投與量、投與途徑、採尿時間、個人體質及檢驗方法之靈
    敏度有關，國外曾有文獻報導注射六毫克之海洛因鹽酸鹽，其代謝物嗎啡之平均
    可檢出時限約為二十六小時，又海洛因吸食入人體後，水解還原成嗎啡，再循嗎
    啡之代謝方式排出體外，已據行政院衛生署藥物食品檢驗局以(81)藥檢壹字第八
    一一四八八五號函、(73)藥檢壹字第三０二二一號函說明綦詳，足認被告確有於
    九十年十月三十一日十八時許（即為警查獲時）回溯二十四小時內之某時施用毒
    品海洛因，其上開辯解，無足採信。又被告前因施用毒品案件，先後經不起訴處
    分，及二次判刑確定等情，有台灣高雄地方法院檢察署刑案資料查註紀錄表、台
    灣高等法院被告全國前案紀錄表、不起訴處分書及本院八十九年度鳳簡字第二二
    三號刑事簡易判決各一份附卷可稽。此外，復有被告所有用以注射海洛因之器具
    注射針筒二支扣案可資佐證，其於五年內再犯毒品危害防制條例第十條第一項之
    罪，事證明確，被告犯行堪以認定。
二、核被告所為，係犯毒品危害防制條例第十條第一項之施用第一級毒品罪。其持有
    第一級毒品海洛因後，進而施用，其持有行為應被施用行為所吸收，不另論罪。
    爰審酌被告前因施用毒品案件，先後經不起訴處分及二次判處罪刑確定，仍未戒
    絕，並隨即再犯，顯見其無悔改之意，其吸用足以導致精神障礙、性格異常，甚
    至造成生命危險之毒品，戕害一己之身體健康，所為尚未害及他人、犯後能坦承
    部分犯行等一切情狀，量處如主文所示之刑。扣案之注射針筒二支，為被告所有
    供犯本罪所用之物，依刑法第三十八條第一項第二款規定宣告沒收；至扣案之吸
    食器一組、塑膠管杓一支、橡皮管一條等物，被告辯稱非用以施用毒品海洛因之
    器具，徵諸被告業經坦承施用海洛因犯行，對於上開扣案之物，如真是其施用海
    洛因所用之器具，應無否認之理，又無其他證據證明被告有利用該等物品施用海
    洛因，故不予宣告沒收，附此敘明。
據上論斷，應依刑事訴訟法第二百九十九條第一項前段，毒品危害防制條例第十條第
一項，刑法十一條前段、第五十六條、第四十七條、第三十八條第一項第二款，判決
如主文。
中      華      民      國      九十一      年      三      月    七    日
                                  臺灣高雄地方法院刑事庭
                                      法  官    吳  宏  榮
右正本證明與原本無異。
如不服本判決，應於判決送達後十日內，向本院提出上訴狀。
                                      書記官    呂  怜  勳
中      華      民      國      九十一      年      三      月    七    日
附錄本案論罪科刑法條：
毒品危害防制條例第十條第一項
施用第一級毒品者，處六月以上五年以下有期徒刑。
